【裁判字號】    97,交簡上,64
【裁判日期】    971223
【裁判案由】    公共危險
【裁判全文】
臺灣嘉義地方法院刑事判決            97年度交簡上字第64號
上  訴  人
即  被  告  丙○○
上列被告因公共危險案件，不服本院97年度朴交簡字第216號，
中華民國97年8月22日第一審刑事簡易判決（檢察官聲請簡易判
決處刑案號：臺灣嘉義地方法院檢察署97年度偵字第4820號），
提起上訴，本院管轄之第二審合議庭判決如下：
    主  文
上訴駁回。
    犯 罪 事 實
一、丙○○前因竊盜案件，經臺灣嘉義地方法院以90年度易字第
    107號判決有期徒刑4月確定。又因詐欺案件，經同院以90年
    度易字第831號判決有期徒刑1年，經上訴於臺灣高等法院臺
    南分院以91年度上易字第809號判決駁回上訴確定，於民國
    92年4月15日入監接續服刑至93年2月2日縮短刑期執行完畢
    釋放出監。詎不知悔改，復於刑之執行完畢後5年內，明知
    喝酒過量無法安全駕駛動力交通工具及酒後駕車具有高肇事
    危險性，仍自97年6月22日19、20時許起至23時許，在嘉義
    縣鹿草鄉之路邊攤販，飲用高梁酒1、2杯，已達不能安全駕
    駛動力交通工具之程度，而於同日晚上11時許，騎乘車牌號
    碼RT7－271號輕型機車，沿嘉義縣鹿草鄉嘉163線公路由西
    往東行駛，行至鹿草鄉後堀派出所前臨停時，為警攔查並當
    時施以呼氣法測得丙○○呼氣酒精濃度高達每公升1.32毫克
    ，始獲悉上情。
二、案經嘉義縣警察局水上分局報告臺灣嘉義地方法院檢察署檢
    察官偵查聲請簡易判決處刑。
    理  由
一、被告以外之人於審判外之言詞或書面陳述，除法律有規定者
    外，不得作為證據，刑事訴訟法第159條第1項固有明文；惟
    被告以外之人於審判外之陳述，雖不符同法第159條之1至之
    4規定，而經當事人於審判程序同意作為證據，法院審酌該
    言詞陳述或書面陳述作成時之情況，認為適當者，亦得為證
    據。又當事人、代理人或辯護人於法院調查證據時，知有第
    159條第1項不得為證據之情形，而未於言詞辯論終結前聲明
    異議者，視為有前項之同意，同法第159條之5亦定有明文。
    本件公訴人及被告丙○○於本院準備程序中對於本判決所引
    用具傳聞性質之證據資料之證據能力，均表示沒有意見，且
    迄於言詞辯論終結前亦未聲明異議。而經本院審酌該等證據
    資料作成時之情況，核無違法取證或其他瑕疵，認為以之作
    為證據為適當，自得做為證據。
二、訊據被告丙○○固坦承有於上開時、地飲酒之事實，惟矢口
    否認有何公共危險犯行，辯稱：伊於飲酒後，與朋友甲○○
    一起將機車牽至派出所附近住家庭院內欲休息，即遭警察盤
    查質疑車子未懸掛車牌情事，後因警察覺伊飲酒，竟以酒駕
    處理，惟伊並未有騎乘機車之行為云云。經查：
（一）被告於前揭時、地飲用酒類後駕駛機車，查獲後經依證人
      測試其吐氣所含酒精濃度達每公升1.32毫克之事實，業經
      被告於警詢及偵查中坦白承認，且為被告提出上訴狀陳述
      時所自承，核與證人即查獲被告本件犯行之警員乙○○於
      本院審理時結證稱：案發當天晚上伊代班，與另一位警員
      李文智，渠等在嘉義縣鹿草鄉嘉163線公路巡邏，查簽上
      車後發現前方50公尺前，對向慢車道有被告騎乘1部輕機
      車未開大燈，向渠等接近駛來，當時渠等的車子有保持發
      動狀態，就往前攔查，見被告所騎機車後座載著1個女士
      即甲○○，被告經渠等攔查並未停車，並往前騎到10 至
      20公尺處停下，渠等趕至後請被告出示證件，並詢問他為
      何沒有開大燈，為何沒有懸掛車牌，當時被告說他沒有帶
      證件，渠等聞到被告身上有酒味且見被告無法站立，左右
      顛倒，當時甲○○說被告騎很慢要求我們不要取締，因為
      被告未攜帶證件、未懸掛車牌，且身上有酒味，所以我們
      就帶被告回派出所，並對被告做酒測（見本院審判筆錄）
      等語相符，且有卷附被告呼氣酒精濃度測試單1份可稽。
（二）又按刑法上所謂「服用酒類不能安全駕駛動力交通工具」
      ，觀察重點在於酒精對駕駛人在交通工具高速動力運轉狀
      況下維持身心整體應變能力的影響，而酒精對於人體的影
      響，在經驗科學上並不限於徹底麻醉身心，當血液酒精濃
      度（一般為呼氣酒精濃度的200倍到230倍）過高而造成酒
      精中毒時，即使只是每分公升100毫克（換算呼氣酒精濃
      度約為每公升0‧5毫克）也已足可影響駕駛安全。關於這
      項自然科學上所肯定的客觀實驗數據，法務部曾於民國88
      年5月10日邀集行政院衛生署、中央警察大學等相關專業
      機構研商確認，並取呼氣酒精濃度每公升0‧55 毫克的近
      似數值為個案事實認定參考，以法88檢字第1669 號函行
      文所屬機關供作刑事訴追依據，所採測定基準並不違背公
      眾周知的經驗法則。本案被告酒後經測得之呼氣中酒精濃
      度約為每公升1.32毫克，再參以卷附刑法第185條之3案件
      測試觀察紀錄表，被告經觀察結果有「夜間駕車，未依規
      定未使用燈光，駕駛行為明顯異常」、「對員警指揮及交
      通號誌無反應或遲鈍，駕駛判斷力，顯然欠缺」「查獲，
      測試或訊問過程，嫌疑人有語無倫次，意識模糊，注意力
      無法集中」等項次之情形。綜上，已足認定被告不能安全
      駕駛動力交通工具而駕駛。
（三）被告雖辯稱其係牽車並未騎車云云，然與其於警詢、偵查
      及上訴狀所陳均迥異，其所辯已非無疑，且證人乙○○確
      親見被告騎乘機車等情，已如前述，被告所辯難予採信。
      本件事證明確，被告犯行洵堪認定，應依法論科。
（四）被告雖請求傳訊證人甲○○，以證明其係牽車而未騎車等
      事實，然經本院合議庭審理後評議結果，認本案被告之犯
      罪事實已臻明確，而無加以傳訊之必要，附此敘明。
三、按行為人飲酒達不能安全駕駛之程度後，一有駕駛行為，即
    足認對用路人具有危險性，是即該當刑法第185條之3之構成
    要件，即成立該罪，毋庸具體評估酒駕行為之危險性，亦不
    必待實害之發生，是核被告所為，係犯刑法第185條之3之罪
    。又關於刑之量定係實體上賦予法院得為自由裁量之事項，
    倘其未逾越法律所規定之範圍或濫用其權限，即不得任意指
    摘為違法或不當。是原審認被告犯行事證明確，且為累犯，
    依法加重其刑，並審酌被告明知酒精對人之意識能力具有不
    良影響，酒後行車注意力及操控能力將減低，對一般往來之
    公眾及駕駛人自身皆具有高度危險性，仍飲用酒類呼氣酒精
    濃度達每公升1.32毫克致不能安全駕駛動力交通工具之狀態
    下，騎乘機車上路，對交通安全已生危害，惟犯後尚知停車
    休息，且已坦承犯行，態度良好等一切情狀，依刑事訴訟法
    第449條第1項前段、第454條第2項，刑法第185條之3、第47
    條第1項、第41條第1項前段，刑法施行法第1條之1第1項，
    逕以簡易判決量處有期徒刑3月，並諭知易科罰金之折算標
    準，經核認定事實適用法律並無不法，量刑亦稱妥適。被告
    即上訴人上訴意旨以其僅牽車未駕車云云，為無理由，應予
    駁回。
四、被告經合法傳喚，無正當理由不到庭，爰依刑事訴訟法第
    371條規定，不待其陳述，由檢察官一造辯論而逕行判決，
    併此敘明。
據上論斷，應依刑事訴訟法第455條之1第1項、第3項、第368 條
、第371條，判決如主文。
本案經檢察官陳則銘到庭執行職務。
中    華    民    國    97    年    12    月    23    日
                  刑事第三庭  審判長  法  官  陳仁智
                                      法  官  陳蒨儀
                                      法  官  劉瓊雯
上列正本證明與原本無異。
本件不得上訴。
中    華    民    國    97    年    12    月    23    日
                                      書記官  劉美娟
附錄論罪科刑法條：
中華民國刑法第185條之3
服用毒品、麻醉藥品、酒類或其他相類之物，不能安全駕駛動力
交通工具而駕駛者，處1年以下有期徒刑、拘役或科或併科15萬
元以下罰金。


司法院資訊處製作；財團法人民間司法改革基金會備份。
